---
title: "Rapport : analyse démographique (eolpop)"
output: pdf_document
params:
  intro: NA
  analysis: NA
  species: NA
  def_pop_text: NA
  #vital_rates: NA
  
  fatalities_unit: NA
  fatalities_input_type: NA
  fatalities_val1: NA
  fatalities_val2: NA
  
  pop_size_unit: NA
  pop_size_input_type: NA
  pop_size_val1: NA
  pop_size_val2: NA
  
  pop_growth_input_type: NA
  pop_growth_val1: NA
  pop_growth_val2: NA
  
  carrying_cap_unit: NA
  carrying_cap_input_type: NA
  carrying_cap_val1: NA
  carrying_cap_val2: NA
  
  impact_plot: NA
  trajectory_plot : NA
---


### Type d'analyse realisée : `r paste(params$analysis)`

### Espèce choisie: `r paste(params$species)`  
  
  

## Contexte de l'étude
`r paste(params$intro)`


## Défintion de la population impactée
`r paste(params$def_pop_text)`


***

# Paramètres d'entrée utilisés

## Mortalités annuelles
`r paste(params$fatalities_unit)`  
`r paste(params$fatalities_input_type)`  
  
**`r paste(params$fatalities_val1)` `r paste(params$fatalities_val2)`**



## Taille de la population
`r paste(params$pop_size_unit)`  
`r paste(params$pop_size_input_type)`  
  
**`r paste(params$pop_size_val1)` `r paste(params$pop_size_val2)`**



## Taux de croissance annuel
`r paste(params$pop_growth_input_type)`  
  
**`r paste(params$pop_growth_val1)` `r paste(params$pop_growth_val2)`**



## Capacité de charge
`r paste(params$carrying_cap_unit)`  
`r paste(params$carrying_cap_input_type)`  
  
**`r paste(params$carrying_cap_val1)` `r paste(params$carrying_cap_val2)`**


***


# Résultats

## Graphique : Impact relatif au cours du temps
```{r, echo=FALSE}
params$impact_plot
```

## Graphique : Trajectoires demographiques
```{r, echo=FALSE}
params$trajectory_plot
```
