---
title: "Rapport : analyse démographique (eolpop)"
header-includes:
- \usepackage{booktabs}
output: pdf_document
params:
  intro: NA
  analysis: NA
  species: NA
  def_pop_text: NA
  #vital_rates: NA
  
  fatalities_unit: NA
  fatalities_input_type: NA
  fatalities_val1: NA
  fatalities_val2: NA
  
  pop_size_unit: NA
  pop_size_input_type: NA
  pop_size_val1: NA
  pop_size_val2: NA
  
  pop_growth_input_type: NA
  pop_growth_val1: NA
  pop_growth_val2: NA
  
  carrying_cap_unit: NA
  carrying_cap_input_type: NA
  carrying_cap_val1: NA
  carrying_cap_val2: NA
  
  PDF_plot: NA
  ECDF_plot: NA
  impact_plot: NA
  #trajectory_plot : NA
  
  time_horizon: NA
  impact_table: NA
  PrExt_table: NA 
---

### Type d'analyse realisée : `r paste(params$analysis)`

### Espèce choisie: `r paste(params$species)`  

### Horizon temporel: `r paste(params$time_horizon)` ans    
    
***
  
## Contexte de l'étude
`r paste(params$intro)`


## Défintion de la population impactée
`r paste(params$def_pop_text)`


***

# Paramètres d'entrée utilisés

## Mortalités annuelles
*`r paste(params$fatalities_unit)`*  
`r paste(params$fatalities_input_type)`  
  
**`r paste(params$fatalities_val1)` `r paste(params$fatalities_val2)`**



## Taille de la population
*`r paste(params$pop_size_unit)`*  
`r paste(params$pop_size_input_type)`  
  
**`r paste(params$pop_size_val1)` `r paste(params$pop_size_val2)`**



## Taux de croissance annuel
`r paste(params$pop_growth_input_type)`  
  
**`r paste(params$pop_growth_val1)` `r paste(params$pop_growth_val2)`**



## Capacité de charge
*`r paste(params$carrying_cap_unit)`*  
`r paste(params$carrying_cap_input_type)`  
  
**`r paste(params$carrying_cap_val1)` `r paste(params$carrying_cap_val2)`**


***


# Résultats

```{r, echo=FALSE}
library(kableExtra)
```

## Impact global estimé au bout de `r params$time_horizon` ans
```{r, echo=FALSE}
kable(params$impact_table, align = "ccc", booktabs=T) %>% 
  kable_styling(font_size = 20)
```  

## `r paste("Probabilité d'extinction à", params$time_horizon, "ans")`
```{r, echo=FALSE}
kbl(params$PrExt_table, align = "c", booktabs=T)
```  



## Graphique : Densité de probabilité de l'impact relatif (final)
```{r, echo=FALSE}
params$PDF_plot
```


## Graphique : Probabilité cumulée de l'impact relatif (final)
```{r, echo=FALSE}
params$ECDF_plot
```


## Graphique : Impact relatif au cours du temps
```{r, echo=FALSE}
params$impact_plot
```

